【裁判字號】    99,家聲,199
【裁判日期】    990402
【裁判案由】    處遇安置
【裁判全文】
臺灣臺北地方法院民事裁定             99年度家聲字第199號
聲  請  人  臺北市政府
法定代理人  甲○○    
代  理  人  乙○○    
相  對  人
即受安置人  陳○○    
法定代理人  金○○    
上列當事人間聲請處遇安置事件，本院裁定如下：
    主    文
受安置人陳○○（基本年籍資料如附表所示）應安置於中途學校
，並施予貳年之特殊教育。
聲請程序費用新臺幣壹仟元由聲請人負擔。
    理    由
一、按兒童或少年因從事性交易或有從事之虞，經法院依兒童及
    少年性交易防制條例第十六條裁定將其交付主管機關安置於
    緊急收容中心者，主管機關應於二週至一個月內向法院提出
    觀察輔導報告及建議處理方式並聲請法院裁定；又法院依審
    理之結果，認該兒童或少年有從事性交易者，除係罹患愛滋
    病者、懷孕者、外國籍者、來自大陸地區者、智障者、有事
    實足證較適宜由父母監護者或其他事實足證不適合中途學校
    之特殊教育，且有其他適當之處遇者外，應裁定將其安置於
    中途學校，施予二年之特殊教育，兒童及少年性交易防制條
    例第十七條第一項、第十八條第二項分別定有明文。次按主
    管機關依本條例第十六條第一項、第十七條第一項規定安置
    少年期間，少年年滿十八歲者，仍應依本條例規定辦理，兒
    童及少年性交易防制條例施行細則第二十七條定有明文。
二、聲請意旨略以：受安置人依兒童及少年性交易防制條例第十
    六條第二項規定，經本院裁定安置於本局短期收容中心，現
    依同條例第十七條規定，向本院提出觀察輔導報告及建議處
    遇方式，並聲請本院裁定將受安置人安置於中途學校。經查
    ，受安置人母親另組家庭，自幼由阿姨、舅婆、母親輪流照
    顧，因無法接受同住親友打罵等管教方式而數次蹺家，其後
    更出現籌措離家期間生活費而從事性交易並染上性病之情形
    ，缺乏自我保護及判斷是非之能力，受安置人阿姨及母親雖
    有意安排受安置人返回花蓮與母親同住，但為受安置人拒絕
    ，家庭親職教養功能恐難發揮，爰依上開條例第十八條第二
    項規定，聲請將受安置人安置於中途學校花蓮縣立南平中學
    （花蓮縣鳳林鎮○○里○○路六二號），協助完成國中學業
    ，再繼續升學或培養一技之長及規劃未來生活方向等語。
三、經查，聲請人主張之事實，業據其提出本院九十九年度護字
    第六號民事裁定影本、臺北市政府社會局觀察輔導報告書、
    展望家園個案短期觀察紀錄、台北縣性交易個案家庭訪視報
    告書、調查筆錄、花蓮縣立南平中學簡介為證，爰審酌受安
    置人家庭功能並無輔導受安置人之能力，為加強正向引導受
    安置人生活環境，導正其價值觀，並協助受安置人完成國中
    學業及規劃未來方向，應認受安置人安置於中途學校為適當
    ，依首開法條規定裁定如主文所示。
四、依兒童及少年性交易防制條例第五條、非訟事件法第二十一
    條第一項前段，裁定如主文。
中    華    民    國    99    年    4     月    2     日
                          家事法庭法  官  文衍正  
正本係照原本作成。
如對本裁定抗告，須於裁定送達後10日之不變期間內，向本院提
出抗告狀，並繳納抗告費新臺幣1,000元。
中    華    民    國    99    年    4     月    2     日
                                  書記官  陳俐妙

司法院資訊處製作；財團法人民間司法改革基金會備份。
